

PERSONAL

- Name Vladimir Rubeikin
- Address Powstańców Warszawy 5G 61-656 Poznań
- Phone number +48725563887
- Email vladimir.rubeykin@gmail.com
- Date of birth 29-07-1996
- Place of birth Zaporoże
- Male

 Mationality

ii Gender

- Ukraiński
- **iii Marital status** Żonaty
- Driving licence
 B
- www.linkedin.com/in/vladimirrubeikin-012b7420a

INTERESTS

Uczę się języka programowania
 Python, inwestowania. Czytać
 książki motywacyjne.

LANGUAGES

Ukraiński \star \star \star \star Rosyjski \star \star \star Polski \star \star \star Angielski \star \star

VLADIMIR RUBEIKIN

Witam Jestem aktywnym wesołym i rzetelnym kandydatem. Z doświadczeniem w handlu i marketingu. We własnym imieniu dodam, że dobrze rozumiem się w elektronice i gadżetach, a jak czegoś nie wiem to szybko się dowiem. Nie wszystkie miejsca pracy są wskazane w CV. Być może te słowa mogą nie wystarczyć, aby przekonać, wtedy musimy spotkać się osobiście lub porozmawiać przez telefon)



WORK EXPERIENCE

Feb 2018 - Jul 2018

Rzeczoznawca kasjerski

Europawnshop, Zaporoże

Obowiązki:

- · Wymiana walut;
- · Ocena i akceptacja metali szlachetnych;
- Ocena i odbiór sprzętu AGD i drobnej elektroniki;
- Doradztwo klientom w zakresie zwrotu pożyczonych środków po oprocentowaniu.

May 2018 - Mar 2020

HR (menedżer rekrutacji i szkoleń)

Europawnshop, Zaporoże

Obowiązki:

- Poszukiwanie i rekrutacja nowych pracowników;
- Szkolenie nowych pracowników w zakresie oceny AGD i drobnej elektroniki;
- Doradztwo pracownikom w okresie próbnym.

Oct 2020 - Aug 2021

Kasjer-sprzedawca

Biedronka, Tarnowo Podgórne

Obowiązki:

- Konserwacja kasy fiskalnej, wystawianie towarów;
- Odbiór towarów;
- Kontrola jakości produktu;
- Zwroty zakupu;
- Doradztwo dla klientów.



EDUCATION AND QUALIFICATIONS

Sep 2013 - May 2015

Młodszy Specjalista

Zaporoże Hydropower College (ZHPC), Zaporoże

Kwalifikacja młodszego rzeczoznawcy

Sep 2015 - Jan 2019

Magister

Zaporoże Państwowa Akademia Inżynierska (ZPAI), Zaporoże

Specjalność: Finanse, Bankowość i Ubezpieczenia



SKILLS

Użytkownik komputera

Geek techniki

Samoorganizacja

Przyjazny



